臺灣雲林地方法院刑事裁定
111年度聲字第852號
聲  請  人  臺灣雲林地方檢察署檢察官
受  刑  人  詹志明


                    （現於法務部○○○○○○○○○○○執行中）
上列聲請人因受刑人數罪併罰有二裁判以上，聲請定其應執行之
刑（111年度執字第1722號），本院裁定如下：
    主  文
詹志明所犯如附表所示之罪刑，應執行有期徒刑肆年陸月。
    理  由
一、聲請意旨略以：受刑人詹志明因違反廢棄物清理法等案件，
    先後經法院判決確定如附表所示，應依刑法第53條及第51條
    第5款規定，定其應執行之刑，爰依刑事訴訟法第477條第1
    項聲請定其應執行刑等語。
二、按裁判確定前犯數罪者，併合處罰之；數罪併罰，有2裁判
    以上者，依第51條之規定，定其應執行之刑；數罪併罰，分
    別宣告多數有期徒刑者，於各刑中之最長期以上，各刑合併
    之刑期以下，定其刑期，但不得逾30年，刑法第50條第1項
    前段、第53條、第51條第5款分別定有明文。次按刑事訴訟
    法第370條第2項、第3項，已針對第二審上訴案件之定應執
    行刑，明定有不利益變更禁止原則之適用；而分屬不同案件
    之數罪併罰有應更定執行刑之情形，倘數罪之刑，曾經定應
    執行刑，再與其他裁判宣告之刑定應執行刑時，在法理上亦
    同受此原則之拘束。亦即，另定之執行刑，其裁量所定之刑
    期，不得較重於前定之執行刑加計後裁判宣告之刑或所定執
    行刑之總和（最高法院109年度台抗字第1291號裁定意旨參
    照）。　　
三、經查，本件受刑人因違反廢棄物清理法等案件，先後經臺灣
    士林地方法院、臺灣新北地方法院及本院判處如附表所示之
    刑，並均經分別確定在案，且各罪俱係於附表編號1所示判
    決確定日期（民國109年4月21日）前所為，就上開各案犯罪
    事實為最後判決之法院復為本院，有各該判決書及臺灣高等
    法院被告前案紀錄表各1份在卷可稽，堪認與數罪併罰之要
    件尚無不合。又受刑人所犯如附表編號1至3所示之罪，固曾
    經本院以110年度聲字第561號裁定定應執行有期徒刑2年確
    定在案，有前揭裁定及上開前案紀錄表存卷可參，惟揆諸前
    揭說明，仍得與如附表編號4至5所示之罪合併定應執行之刑
    ，而本院就附表所示之5罪再為定應執行刑之裁定時，除不
    得逾越刑法第51條第5款所定界限外，亦不得重於曾定應執
    行刑加計其他宣告刑之總和。爰斟酌受刑人各次犯罪之時間
    、情節、行為次數、行為方式、法益侵害情況、所犯罪名及
    罪質異同、加重效益，對於受刑人所犯數罪為整體非難評價
    ，兼衡受刑人對於本件定刑所陳述之意見（見本院卷第123
    頁），於不逾越內、外部界限之範圍內，定其應執行之刑如
    主文所示。
四、依刑事訴訟法第477條第1項，刑法第53條、第51條第5款，
    裁定如主文。
中　　華　　民　　國　　111 　年　　10　　月　　31　　日
                  刑事第二庭  法  官  蘇珈漪
以上正本證明與原本無異。
如不服本裁定，應於裁定送達後5日內向本院提出抗告狀。
                              書記官  曾百慶
中　　華　　民　　國　　111 　年　　10　　月　　31　　日

【附表：受刑人詹志明定應執行刑案件一覽表】 
編　          號  1 2 3 罪　          名  毒品危害防制條例(施用第二級毒品) 毒品危害防制條例(施用第二級毒品) 廢棄物清理法(共同犯廢棄物清理法第46條第4款之非法清理廢棄物罪) 宣    告   刑  有期徒刑8月 有期徒刑8月 有期徒刑1年2月 犯  罪  日 期  108年5月23日凌晨2時30分為警採尿時起往前回溯96小時內之某時 108年9月27日前2日內某時 109年4月16日、109年4月18日 偵查(自訴)機關 年　度　案　號  士林地檢108年度毒偵字第1370號 士林地檢109年度毒偵字第77號 雲林地檢109年度偵字第2871號 最　後 事實審 法　　院 臺灣士林地方法院 臺灣士林地方法院 臺灣雲林地方法院  案　　號 109年度審易字第177號 109年度審易字第309號 109年度訴字第535號  判決日期 109年3月12日 109年4月30日 109年11月25日 確　定 判　決 法　　院 臺灣士林地方法院 臺灣士林地方法院 臺灣雲林地方法院  案　　號 109年度審易字第177號 109年度審易字第309號 109年度訴字第535號  判決日期 109年4月21日 109年6月10日 110年3月17日  備           註   士林地檢109年度執字第2693號(士林地檢109年度執緝字第932號、臺中地檢109年度執助字第2268號) 士林地檢109年度執字第3156號(士林地檢109年度執緝字第931號、臺中地檢109年度執助字第2269號) 雲林地檢110年度執字第1104號(臺東地檢110年度執助字第196號)   ⑴編號1至3，前經本院以110年度聲字第561號裁定定應執行有期徒刑2年確定 ⑵雲林地檢110年度執更字第634號(111年度觀執更字第5號)   

編　          號  4 5 罪　          名  廢棄物清理法(共同犯廢棄物清理法第46條第4款前段之非法清除廢棄物罪) 廢棄物清理法（廢棄物清理法第46條第4款前段之非法清理廢棄物罪） 宣    告   刑  有期徒刑2年6月 有期徒刑1年1月 犯  罪  日 期  107年12月17日起至7年12月25日止（聲請書誤載為107年12月25日，應予更正） 109年1月某日起至109年2月13日止 偵查(自訴)機關 年　度　案　號  新北地檢108年度偵字第32346、32803號（聲請書漏載108年度偵字第32346號，應予更正） 雲林地檢109年度偵字第5636號 最　後 事實審 法　　院 臺灣新北地方法院 臺灣雲林地方法院  案　　號 110年度訴字第974號 110年度訴字第148號  判決日期 111年3月30日 111年6月9日 確　定 判　決 法　　院 臺灣新北地方法院 臺灣雲林地方法院  案　　號 110年度訴字第974號 110年度訴字第148號  判決日期 111年5月4日 111年7月13日  備           註  新北地檢111年度執字第8883號(雲林地檢111年度執助字第657號) 雲林地檢111年度執字第1722號